【裁判字號】    92,上易,27
【裁判日期】    920128
【裁判案由】    竊盜
【裁判全文】
臺灣高等法院臺南分院刑事判決                九十二年度上易字第二七號   Ｃ
      上  訴  人
      即  被  告  甲  ○  ○
右上訴人因竊盜案件，不服臺灣臺南地方法院九十一年度易字第一三九三號中華民國
九十一年十一月十九日第一審判決（起訴案號：臺灣臺南地方法院檢察署九十一年度
偵字第六二九六號），提起上訴，本院判決如左：
      主      文
上訴駁回。
      事      實
一、甲○○前於民國八十八年間，因竊盜及偽造文書等案件，經台灣台南地方法院於
    八十八年九月二十二日以八十八年易字第二二三九號判處有期徒刑一年確定（竊
    盜部分有期徒刑十月，偽造文書部分四月，合併應執行刑一年），嗣於八十九年
    七月三十日執行完畢，猶不知悔改，復於九十一年六月十七日十四時許，在台南
    市○區○○路麥當勞速食店前，見乙○○將其所有手提包一只（內含摩托羅拉牌
    Ｔ一八九行動電話一具、提款卡、健保卡、畢業證書各一張及現金新台幣四千元
    等物）置於速食店前之腳踏車上，竟意圖為自己不法之所有，徒手竊取乙○○之
    手提包一只，得手後，取走現金及行動電話供己使用，而將手提包及其餘物品棄
    置於路旁垃圾桶處。嗣因乙○○發現有異，報警後循線於台南市○○路十二巷恩
    慈堂教會女廁內查獲，並起出前揭行動電話一具（業經發還）。
二、案經台南市警察局第一分局報告台灣台南地方法院檢察署檢察官偵查起訴。
      理      由
一、訊據被告甲○○（下稱被告）雖矢口否認有右揭竊盜事實，辯稱伊當時在上廁所
    ，不知行動電話為何在廁所內云云，並舉證人鄭雪榕為證。惟查右揭犯罪事實業
    據被告於原審審理中供承不諱，核與被害人乙○○於警訊所述失竊情節相符，並
    有被害人所立之贓物認領保管單一紙在卷可稽，其所舉之證人鄭雪榕於本院證稱
    「六月十七日下午，我與被告二人相約到大學路麥當勞吃東西，他說要找朋友，
    離開約十分鐘，後來他回到店裡，說時間不早了催我趕快回家，當時約下午五點
    左右，我就走了出來，看到一位女學生跟她朋友說她的手提包、提款卡、畢業證
    書等物不見了，後看到警察來，就見他跑到女廁裡，警察跟到廁所敲門，我也跟
    到廁所，看到女廁所裡有一支手機。」等情，不僅無法證明被告未竊取被害人財
    物，反足認定被告見警察前來而跑進女廁所之心虛之舉，被告於本院審理時方否
    認犯罪，要屬卸責之詞，不足採信。本件與事實明確，被告犯行堪以認定，應依
    法論科。
二、核被告所為，係犯刑法第三百二十條第一項之竊盜罪。被告前於八十八年間，因
    竊盜及偽造文書等案件，經台灣台南地方法院於八十八年九月二十二日以八十八
    年易字第二二三九號判處有期徒刑一年確定，嗣於八十九年七月三十日執行完畢
    等情，有台灣高等法院被告全國前案紀錄表一份在卷可稽。被告於有期徒刑執行
    完畢後，五年內再犯本件有期徒刑以上之罪，為累犯，應依刑法第四十七條之規
    定，加重其刑。
三、原審以被告罪證明確，因予適用刑法第三百二十條第一項、第四十七條，罰金罰
    鍰提高標準條例第一條前段之規定，並審酌被告犯罪動機、手段、所得非豐、前
    因竊盜等罪經判處有期徒刑一年，執行完畢後，再次犯罪，惡性非輕，犯罪後於
    偵審中供承不諱，於偵查中業已表示知錯之態度等一切情狀，量處有期徒刑一年
    ，以資懲儆，其認事用法，俱無不合。又公訴意旨雖稱被告屢犯竊盜罪行，請求
    量處有期徒刑二年，並令入勞動場所強制工作三年，惟原審已說明被告本次所竊
    財物價值非鉅，且於偵審中對其犯行均坦承不諱，非無悔意，認量處有期徒刑一
    年，已收懲處之文效，故未准檢察官之聲請，亦無不合，其量刑亦稱妥適，被告
    上訴意旨否認犯罪，為無理由，應駁回其上訴。
據上論結，應依刑事訴訟法第三百六十八條，判決如主文。
本案經檢察官王碧霞到庭執行職務。
中    華    民    國      九十二      年      一      月      二十八    日
                                  臺灣高等法院臺南分院刑事第三庭
                                      審判長法官  黃    崑    宗
                                            法官  林    勝    木
                                            法官  葉    居    正
右正本證明與原本無異。
不得上訴。
                                      法院書記官  陳  嘉      琍
中    華    民    國      九十二      年      一      月      三十      日
附錄法條：
刑法第三百二十條第一項：意圖為自己或第三人不法之所有，而竊取他人之動產者，
                        為竊盜罪，處五年以下有期徒刑、拘役或五百元以下罰金
                        。


司法院資訊處製作；財團法人民間司法改革基金會備份。
